臺灣臺北地方法院民事判決　　　　　　　　　　　　九十二年度簡上字第一０七號
　　上　訴　人　乙○○
　　被　上訴人　美商花旗銀行股份有限公司
　　法定代理人　戊○○
　　訴訟代理人　丙○○
　　　　　　　　甲○○
右當事人間清償債務事件，上訴人對於中華民國九十一年十一月二十九日本院台北簡
易庭九十一年度北簡字第一六七七七號第一審判決提起上訴，本院於民國九十三年三
月五日言詞辯論終結，判決如左：
    主  文
原判決關於命上訴人給付部分暨該部分訴訟費用之裁判均廢棄。
右開廢棄部分，被上訴人在第一審之訴駁回。
第一審（除確定部分外）、第二審訴訟費用均由被上訴人負擔。
    事  實
甲、上訴人方面：
一、聲明：如主文所示。
二、陳述：
    系爭被上訴人威士信用卡（卡號0000000000000000號）申請書
    上連帶保證人處「乙○○」之簽名並非上訴人所簽，其不認識該信用卡申請人「
    丁○○」，不知為何會成為連帶保證人。
乙、被上訴人方面：
一、聲明：求為判決：上訴駁回。
二、陳述：均與原宣示判決筆錄記載相同，茲引用之。
丙、本院依職權向中華郵政股份有限公司高雄新興郵局函調上訴人第一八二四九三─
    三號帳戶之開戶資料、向彰化縣二林鎮戶政事務所函調上訴人之全戶
    向高雄市苓雅區戶政事務所調「高雄市○區○○里○鄰○○○街二九號」之
    資料。
    理  由
一、程序方面：
    本件被上訴人之法定代理人原為陳聖德，嗣於民國九十二年四月二十一日變更為
    戊○○，有被上訴人公司基本資料查詢附卷可參（見本院卷第二十頁），經戊○○於九十二年五月二十八日具狀聲明承受訴訟，續行訴訟，合先敘明。
二、被上訴人起訴主張：原審共同被告丁○○於八十二年五月四日邀上訴人為連帶保
    證人，與被上訴人訂立威士信用卡使用契約，由丁○○領用卡號0000000
    000000000號之威士信用卡使用，嗣丁○○積欠信用卡帳款新台幣（下
    同）十三萬四千二百四十五元，經被上訴人催請付款，迄未給付等情，爰依信用
    卡使用契約及連帶保證契約，求為命上訴人應與丁○○連帶給付十三萬四千二百
    四十五元，及自九十年十一月十日起至清償日止，按年息百分之二十計付利息之
    判決（原審所為丁○○敗訴之判決，未據其聲明不服而告確定）。
    上訴人則以：不認識丁○○，亦未擔任其連帶保證人等語，資為抗辯。
三、按當事人主張有利於己之事實者，就其事實有舉證之責任，但法律另有規定，或
    依其情形顯失公平者，不在此限，民事訴訟法第二百七十七條定有明文。本件被
    上訴人雖主張上訴人於八十二年五月四日，擔任原審共同被告丁○○之連帶保證
    人，與被上訴人訂立威士信用卡使用契約，由丁○○領用卡號00000000
    00000000號之威士信用卡使用，上訴人應對丁○○積欠之信用卡帳款十
    三萬四千二百四十五元負連帶給付責任云云，惟上訴人否認有擔任連帶保證人之
    情事，則依前揭舉證責任分配之原則，自應由被上訴人就上訴人同意擔任連帶保
    證人之有利於己之事實，負舉證之責任。經查：
  (1)被上訴人所提出之丁○○信用卡申請書（見原審卷第七頁）內連帶保證人處「乙○○」之簽名，經本院與上訴人在中華郵政股份有限公司高雄新興郵局第一八二
    四九三─三號帳戶之開戶資料上字跡，委請國防部憲兵司令部刑事鑑識中心鑑定
    ，其鑑定結果認為「可供比對字跡不足，呈現之筆跡特徵性與穩定性過弱，致無
    法進行比對」等語，有憲兵司令部刑事鑑識中心九十二年九月二十二日（九二）
    宇鑑字第一二七四五號鑑驗通知書可參（見本院卷第四十頁），並無法經由鑑定
    單位之鑑定，來證明該信用卡申請書上連帶保證人「乙○○」之簽名為上訴人之
    字跡。
  (2)另經本院向彰化縣二林鎮戶政事務所函調上訴人之全戶
    十至六五頁），及向高雄市苓雅區戶政事務所調前揭信用卡申請書上所載上訴人
    之「高雄市○區○○里○鄰○○○街二九號」
    頁），前開
    親屬關係，而願意擔任其連帶保證人。此外被上訴人復不能提出其他證據以資證
    明上訴人有擔任連帶保證人之事實，則被上訴人所為上訴人有擔任連帶保證人之
    主張，即不足取。
四、綜上所述，被上訴人依威士信用卡使用契約及連帶保證契約，請求上訴人給付丁○○所積欠之信用卡帳款十三萬四千二百四十五元及自九十年十一月十日起至清
    償日止，按年息百分之二十計算之利息，即屬無據，不應准許。從而，原審所為
    上訴人此部分敗訴之判決，尚有未洽。上訴意旨指摘原判決此部分不當，求予廢
    棄改判，為有理由。
五、本件事證已臻明確，兩造其餘之攻擊防禦方法及未經援用之證據，經本院審酌後
    ，認與判決結果不生影響，爰不予一一論述，併此敘明。
六、據上論結；本件上訴為有理由，依民事訴訟法第四百三十六條之一第三項、第四
    百五十條、第七十八條，判決如主文。
中　　　華　　　民　　　國　　九十三　　年　　　三　　　月　　　十九　　日
                               民事第一庭
                                       審判長法  官　謝碧莉
                                             法  官　陳盈如
                                             法  官　呂淑玲
本件不得上訴。
右為正本係照原本作成。
中      華      民      國   九十三     年      三      月      十九    日
                                             書記官  方美雲
